【裁判字號】    97,訴,604
【裁判日期】    970314
【裁判案由】    搶奪
【裁判全文】
臺灣臺中地方法院刑事判決  97年度訴字第604號
公  訴  人  臺灣臺中地方法院檢察署檢察官
被      告  乙○○
上列被告因搶奪案件，經檢察官提起公訴（九十六年度偵字第二
六二四二號），被告於本院受命法官行準備程序時，對於犯罪事
實為有罪之陳述，經本院合議庭裁定由受命法官獨任適用簡式審
判程序，判決如下：
    主    文
乙○○共同意圖為自己不法之所有，而搶奪他人之動產，累犯，
處有期徒刑拾壹月；又共同意圖為自己不法之所有，而搶奪他人
之動產，累犯，處有期徒刑拾壹月；又竊盜，累犯，處有期徒刑
伍月。應執行有期徒刑壹年捌月。
    犯罪事實
一、乙○○前因違反毒品危害防制條例案件，經臺灣高等法院臺
    中分院以九十六年度上訴字第四五六號駁回上訴確定，分別
    判處有期徒刑七月及七月確定，二案合併執行，定應執行刑
    有期徒刑一年，經減刑後應執行有期徒刑六月，於民國九十
    六年七月十六日縮短刑期執行完畢。
二、乙○○於九十六年十月三十日十七時三十五分許，與藍清照
    （業經檢察官以九十六年度偵字第二九一五二號追加起訴）
    共同基於意圖為自己不法所有之犯意聯絡，由乙○○騎乘機
    車搭載藍清照，至臺中市○區○○街一一四號彩券行，復由
    藍清照進入彩券行佯裝向甲○○購買彩券，並故意丟擲一枚
    五元硬幣到櫃臺內側，待甲○○幫忙撿拾不及防備之際，徒
    手奪取桌上之三十八張公益彩券刮刮卡。得手後，旋即由乙○○騎乘機車，搭載藍清照加速駛離現場。
三、乙○○於九十六年十一月二日十四時三十分許，與藍清照（
    另經檢察官以九十六年度偵字第二六二四二號提起公訴，由
    本院判處有期徒刑十一月在案）共同基於意圖為自己不法所
    有之犯意聯絡，由乙○○騎乘機車搭載藍清照，至臺中市○
    區○○路五三○號前，復由藍清照上前佯裝向丙○○購買彩
    券，趁丙○○不及防備之際，徒手奪取其手上價格分別為新
    臺幣（下同）一百元、二百元及五百元之刮刮樂彩券。得手
    後，旋即由乙○○騎乘機車，搭載藍清照加速駛離現場。嗣
    經丙○○當場大叫，適有值勤員警經過該處，立即追逐上開
    機車，見藍清照跳車逃逸，便追捕藍清照，而於臺中市○道
    路三五巷二○號旁之空地逮捕藍清照，並扣得上開搶得之彩
    券一張，其餘之彩券則遺落在藍清照逃逸之道路上，乙○○
    則趁隙逃逸。
四、乙○○於九十七年一月五日十三時四十五分許，騎乘車牌號
    碼ＫＺＣ－８３２號機車，途經臺中市○○區○○路七六九
    號前，見停放在該處之車牌號碼ＡＵ－４４５號自小貨車後
    車廂未鎖，認有機可趁，便起為自己不法所有之意圖，徒手
    開啟車廂門，竊取丁○○所有，置於該車車廂內之ＢＬＡＣ
    Ｋ  ＤＥＣＫＥＲ及ＢＯＳＣＨ電動工具箱二個。得手後，
    將二個工具箱置於機車腳踏墊上後逃逸。適有民眾記下乙○○騎乘機車之車牌，經丁○○報警後，警方循線在乙○○位
    於臺中市○○區○○路一段二四二巷三號居處前，查獲乙○○。
五、案經臺中市警察局第四分局及臺中市警察局第五分局分別報
    告臺灣臺中地方法院檢察署檢察官偵查及檢察官自動簽分偵
    查起訴。
    理    由
一、認定犯罪事實及量刑審酌之依據：
  (一)被告乙○○於本院審理時之自白。
  (二)證人甲○○、丙○○、丁○○於警詢時之證述。
  (三)臺中市警察局指認犯罪嫌疑人紀錄表、臺中市警察局第二分
    局現場勘查報告、現場採證照片、職務報告、搜索扣押筆錄
    、贓物認領保管單（搶奪部分）
  (四)臺中市警察局第四分局大墩派出所職務報告、自願受搜索同
    意書、搜索扣押筆錄、查獲照片、車籍查詢－基本資料詳細
    畫面、贓物認領保管單（竊盜部分）
  (五)臺灣高等法院被告前案紀錄表一份（被告素行、前科、累犯
    情形之認定）。
二、核被告乙○○所為，係犯刑法第三百二十五條第一項之搶奪
    及同法第三百二十條第一項之竊盜等罪。被告所犯上開二次
    搶奪罪及一次竊盜罪間，犯意各別，罪名互異，應予分論併
    罰。被告乙○○與藍清照就上開二次搶奪犯行間，均有犯意
    之聯絡及行為之分擔，均為共同正犯。另被告曾受有期徒刑
    之執行完畢後，五年內故意再犯本件有期徒刑以上之三罪，
    均為累犯，各應依刑法第四十七條第一項規定，加重其刑。
三、適用之法條：刑事訴訟法第二百七十三條之一第一項、第二
    百九十九條第一項前段、第三百十條之二、第四百五十四條
    第一項，刑法第二十八條、第三百二十五條第一項、第三百
    二十條第一項、第四十七條第一項、第五十一條第五款，刑
    法施行法第一條之一。
本案經檢察官張桂芳到庭執行職務。
中    華    民    國    97    年    3     月    14    日
                刑事第七庭  法  官  張清洲
以上正本證明與原本無異。
如不服本判決，應於收送達後十日內向本院提出上訴書狀（應敘
述具體理由並附繕本），上訴於臺灣高等法院臺中分院。
上訴書狀如未敘述理由，應於上訴期間屆滿後二十日內補提理由
書於本院。
                            書記官  詹東益
中    華    民    國    97    年    3     月    14    日
附錄論罪科刑法條
中華民國刑法第325條
（普通搶奪罪）
意圖為自己或第三人不法之所有，而搶奪他人之動產者，處6月
以上5年以下有期徒刑。
因而致人於死者，處無期徒刑或7年以上有期徒刑，致重傷者，
處3年以上10年以下有期徒刑。
第 1 項之未遂犯罰之。


司法院資訊處製作；財團法人民間司法改革基金會備份。
